臺灣新竹地方法院宣示判決筆錄　　　　99年度審易字第868 號
公　訴　人　臺灣新竹地方法院檢察署檢察官
被　　　告　吳趙棋
上列被告因竊盜等案件，經檢察官提起公訴（99年度偵字第6463
號）後，聲請本院改依協商程序而為判決，於中華民國100 年1
月10日下午4 時在本院刑事第十一法庭宣示判決，出席職員如下
：
　　　　　　　　　　　　　　　　　　　審判長法官　邱忠義
　　　　　　　　　　　　　　　　　　　　　書記官　劉依緹
　　　　　　　　　　　　　　　　　　　　　通　譯　邱立杰
法官起立朗讀判決主文、犯罪事實要旨、處罰條文，及告以上訴
限制、期間並提出上訴狀之法院，且諭知記載其內容：
一、主  文：
    吳趙棋共同犯竊盜罪，累犯，處有期徒刑拾月；減為有期徒
    刑伍月，如易科罰金，以銀元佰元即新臺幣玖佰元折算壹
    日。又共同犯行使偽造特種文書罪，累犯，處有期徒刑陸月
    ；減為有期徒刑月，如易科罰金，以銀元佰元即新臺幣
    玖佰元折算壹日；扣案如附表所示之物，均沒收之。主刑部
    分應執行有期徒刑柒月，如易科罰金，以銀元佰元即新臺
    幣玖佰元折算壹日；扣案如附表所示之物，均沒收之。
二、犯罪事實要旨：
（一）吳趙棋前曾於民國93年9 月間，因偽造文書案件，經本院
      以94年度訴字第10號判決，判處有期徒刑3 月確定，於94
      年12月15日入監執行，而於95年3 月14日縮刑期滿執行完
      畢。
（二）吳趙棋與許尚富（許尚富涉犯竊盜等罪嫌部分，業經本院
      以99年度審易字第633 號判處有期徒刑7 月確定）共同基
      於意圖為自己不法所有之竊盜及行使偽造特種文書之犯意
      聯絡，於95年6 月8 日上午6 時許，共同侵入莊春桃位於
      桃園縣中壢市○○路○ 段85之18號住處（侵入住宅部分，
      未據告訴），由許尚富在門外把風，而由吳趙棋入內竊取
      莊春桃所有之洋酒2 瓶、NOKIA 廠牌手機1 支及車牌號碼
      3688 -FP號自用小客車鑰匙，再接續持該鑰匙啟動引擎之
      方式，竊取莊春桃所有停放在該處車牌號碼為3688-FP 號
      之自用小客車得手後駛離現場，作為代步之用。
（三）復由許尚富在其位於桃園縣大園鄉沙崙5 號之居所內，以
      自製之英文字母、阿拉伯數字板模、貼片及畫筆、塗料、
      接著填縫劑、矽橡膠、固定鉗、銼刀等工具，偽造屬行車
      許可憑證之車牌號碼7989-KU 號車牌2 面，並交由吳趙棋
      懸掛在上開竊取之3688-FP 號自用小客車上而行使之，足
      生損害於監理機關對於車輛車牌管理之正確性。嗣於95年
      6 月9 日下午1 時許，吳趙棋駕駛上開懸掛偽造車牌號碼
      7989-KU 號自用小客車，在新竹市○○區○○路4 段451
      巷9 號前因另案通緝為警查獲，隨即於同日下午3 時許帶
      同員警至許尚富位於桃園縣大園鄉沙崙5 號之居所內查獲
      許尚富所有之偽造車牌成品2 面（車牌號碼1025-FR 號）
      、半成品無號碼7 面、美工刀6 支、剪刀2 支、鉗子1 支
      、刀片1 盒、鑷夾1 支、鐵捲尺1 個、各式銼刀4 支、各
      式畫筆4 支、接著填縫劑1 條、矽橡膠3 罐、固定鉗1 個
      、各式塗料1 盒、臺灣省字樣偽刻貼片1 張、黑色空白貼
      片29張、鋁字數字英文板模12片、數字字樣偽刻貼片49張
      、英文字樣偽刻貼片69張、偽刻貼片廢料1 包等物，因而
      循線查獲上情（車牌號碼3688-FP 號自用小客車已發還莊
      春桃具領保管）。
（四）案經臺灣新竹地方法院檢察署檢察官自動簽分偵查起訴。
三、處罰條文：
    刑法第2 條第1 項前段、第320 條第1 項、第216 條、第
    212 條、第47條第1 項、第41條第8 項、第38條第1 項第2
    款，修正前刑法第28條、第41條第1 項前段、（90年1 月10
    日修正）、第51條第5 款，中華民國九十六年罪犯減刑條例
    第2 條第1 項第3 款、第7 條、第9 條。
四、協商判決除有刑事訴訟法第455 條之4 第1 項第1 款於本訊
    問程序終結前，被告撤銷協商合意或檢察官撤回協商聲請者
    ；第2 款被告協商之意思非出於自由意志者；第4 款被告所
    犯之罪非第455 條之2 第1 項所定得以協商判決者；第6 款
    被告有其他較重之裁判上一罪之犯罪事實者；第7 款法院認
    應諭知免刑或免訴、不受理者情形之一，及違反同條第2 項
    「法院應於協商合意範圍內為判決；法院為協商判決所科之
    刑，以宣告緩刑或2 年以下有期徒刑、拘役或罰金為限」之
    規定者外，檢察官與被告均不得上訴。
五、如有前項得上訴之情形，得自收受宣示判決筆錄送達之日起
    10日內，向本院提出上訴書狀，上訴於第二審法院。
中    華    民    國   100    年    1     月    10    日
                  刑事第九庭書  記  官        劉依緹
                            審判長法官        邱忠義
以上筆錄正本係照原本作成。
中    華    民    國   100    年    1     月    10    日
                            書  記  官        王思穎
附錄本案處罰實體法條全文：
＊刑法第320 條第1 項：
意圖為自己或第三人不法之所有，而竊取他人之動產者，為竊盜
罪，處5 年以下有期徒刑、拘役或500 元以下罰金。
＊刑法第216 條：
行使第210 條至第215 條之文書者，依偽造、變造文書或登載不
實事項或使登載不實事項之規定處斷。
＊刑法第212 條：
偽造、變造護照、旅券、免許證、特許證及關於品行、能力服務
或其他相類之證書、介紹書，足以生損害於公眾或他人者，處1
年以下有期徒刑、拘役或3百元以下罰金。
附表：
┌───────────────────────────┐
│偽造車牌成品2 面（車牌號碼1025-FR 號）、半成品無號碼7 │
│面、美工刀6 支、剪刀2 支、鉗子1 支、刀片1 盒、鑷夾1 支│
│、鐵捲尺1 個、各式銼刀4 支、各式畫筆4 支、接著填縫劑1 │
│條、矽橡膠3 罐、固定鉗1 個、各式塗料1 盒、臺灣省字樣偽│
│刻貼片1 張、黑色空白貼片29張、鋁字數字英文板模12片、數│
│字字樣偽刻貼片49張、英文字樣偽刻貼片69張、偽刻貼片廢料│
│1 包。                                                │
└───────────────────────────┘